臺灣士林地方法院民事裁定
111年度小上字第62號
上  訴  人  王黔兒
被  上訴人  TRAN THI KIM TIEN (陳氏金仙)

上列當事人間損害賠償事件，上訴人對於中華民國111年3月21日
本院士林簡易庭111年度士小字第167號第一審小額民事判決提起
上訴，本院裁定如下：
    主  文
上訴駁回。
第二審訴訟費用新臺幣壹仟伍佰元由上訴人負擔。
    事實及理由
一、按對於小額程序第一審裁判之上訴，非以其違背法令為理由
    ，不得為之；又其上訴狀內應記載上訴理由，表明下列各款
    事項：㈠原判決所違背之法令及其具體內容。㈡依訴訟資料可
    認為原判決有違背法令之具體事實，民事訴訟法第436條之2
    4第2項、第436條之25分別定有明文。另依民事訴訟法第436
    條之32第2項準用第468條、第469條第1款至第5款之規定，
    判決不適用法規或適用不當者，為違背法令；判決有第469
    條第1款至第5款情形之一者，為當然違背法令。是當事人以
    小額訴訟程序之第一審判決違背法令為理由提起上訴時，就
    原判決如何不適用法規或適用法規不當，其上訴狀或理由書
    應有具體之指摘，並揭示該法規之條項或其內容；如依民事
    訴訟法第469條第1款至第5款所列各款事由提起上訴者，其
    上訴狀或理由書應揭示合於該條款之事實，若小額訴訟程序
    上訴人之上訴狀或理由書未依上述方法表明者，自難認已對
    原判決之違背法令有具體之指摘，其上訴即不合法（最高法
    院71年台上字第314號裁定意旨參照）。而上訴不合法者，
    第二審法院應依民事訴訟法第436條之32第2項準用第444條
    第1項前段規定，以裁定駁回之。
二、上訴意旨略以：上訴人為百貨公司專櫃彩妝師，需長期間站
    立為顧客彩妝，且依馬偕紀念醫院之診斷書載明上訴人需休
    養兩週，而5月份為母親節活動檔期，上訴人因傷無法站立
    為顧客服務，減少業績收入，被上訴人自應賠償上訴人醫療
    費用、衣物破損費用、不能工作損失、精神慰撫金共計新臺
    幣（下同）10萬元，原審僅判命上訴人給付44,445元，尚有
    未洽，為此，提起上訴，請求廢棄原判決不利於上訴人之部
    分，上開廢棄部分，被上訴人應給付上訴人55,555元等語。
三、經查：上訴人所持上訴理由，核其內容均係就原審所為事實
    認定、證據取捨之範疇加以爭執，並未具體指摘原判決如何
    不適用法規、或適用法規不當、或有民事訴訟法第469條第1
    款至第5款所定情事，及揭示該法規之條項或其內容，實難
    認上訴人已於上訴狀內依法表明原判決如何具體違背法令，
    故依前揭法條規定及判決意旨，本件上訴未具備上訴之合法
    要件，其上訴自難認為合法，依法應予駁回。
四、本件第二審訴訟費用確定如主文第2項所示金額，並應由上
    訴人負擔。
五、據上論結，本件上訴為不合法，依民事訴訟法第436條之32
    第1項、第2項、第444條第1項前段、第436條之19第1項、第
    95條、第78條，裁定如主文。
中    華    民    國    111   年     7    月     6    日
            民事第二庭審判長  法  官  陳章榮
                              法  官  孫曉青
                              法  官  蘇錦秀
以上正本係照原本作成。
本裁定不得抗告。
中    華    民    國    111   年    7     月      6   日
                              書記官  詹欣樺